【裁判字號】    90,上易,2348
【裁判日期】    900828
【裁判案由】    違反商標法
【裁判全文】
臺灣高等法院刑事判決                            九十年度上易字第二三四八號
    上  訴  人  臺灣板橋地方法院檢察署檢察官
    被      告  甲○○
右上訴人因被告違反商標法案件，不服臺灣板橋地方法院九十年度易字第八六八號，
中華民國九十年五月四日第一審判決（起訴案號：臺灣板橋地方法院檢察署九十年度
偵字第七一六號），提起上訴及移送併辦（臺灣台北地方法院檢察署九十年度偵字第
七九四二號），本院判決如左：
    主  文
原判決撤銷。
甲○○共同連續明知為意圖欺騙他人，於同一商品，使用相同於他人註冊商標之圖樣
之商品而販賣，累犯，處有期徒刑柒月。
扣案如附表二、附表三所示之仿冒商品共計壹佰貳拾柒件均沒收。
    事  實
一、甲○○於民國（下同）八十八年八月十九日因妨害風化案件經台灣台北地方法院
    判處有期徒刑九月確定，於八十九年九月十七日縮刑期滿執行完畢，仍不知悔改
    ，明知如附表一所示之商標，係分別由瑞士商香奈兒股份有限公司（下稱香奈兒
    公司，俗稱香奈兒CHANEL）、義大利商芬蒂國際有限公司（下稱芬蒂公司，俗稱
    芬蒂FENDI）、義大利商固喜股份有限公司（下稱固喜公司，俗稱固喜GUCCI）、
    荷蘭商佳得國際公司（下稱佳得公司，俗稱卡地亞CARTIER）、英商乙○○○○
    股份有限公司（下稱乙○○○○公司，俗稱登喜路DUNHILL）、法商路易威登馬
    爾悌耶公司（下稱路易威登公司，俗稱LV），及德商萬寶龍文具有限公司（下稱
    萬寶龍公司）向我經濟部中央標準局（現改制為智慧財產局）申請註冊取得商標
    專用權，使用於各種書包、手提箱袋、旅行袋、皮夾等商品，且現均尚在專用期
    間內，竟意圖欺騙他人，並基於概括之犯意，先於民國（下同）八十九年十一月
    二十五日某時，在高雄市漢神百貨前，向姓名年籍不詳綽號「小陳」之成年男子
    ，以平均商品價約新臺幣（下同）二百八十元之價格（起訴書誤載為二百三十元
    ），販入未經同意或授權使用如附表一（編號七除外）所示公司之商標圖樣之皮
    夾、手提袋、皮帶、眼鏡及其組件等同一商品，或煙盒、衛生紙盒之商品，並於
    同年十一月底某日起，在臺北市長春市場設攤，以每件平均約三百九十元之價格
    販賣予不特定之人；復承上開犯意，於同年十二月三日上午九時許，邀同有犯意
    聯絡之胡鴻盛（業經判決有罪確定），共同在臺北縣中和市○○街三八三巷四六
    之一號前設攤，以同上價格販賣上開仿冒商品予不特定人。嗣於同日上午十時許
    ，為警當場查獲，並扣得如附表二所示之仿冒商品共計一百零七件（路易威登公
    司四十五件、香奈兒公司八件、芬蒂公司六件、固喜公司三十七件、乙○○○○
    公司四件、佳得公司七件），詎甲○○仍承上開犯意，於九十年二月九日晚間五
    時許，在臺北市○○區○○街八十六號前設攤，以每件三百九十元至四百九十元
    之價格販賣未經同意或授權使用如附表一（編號四、編號六除外）所示公司之商
    標圖樣之皮夾予不特定之人，經警於同年月十日晚間九時查獲，並扣得如附表三
    所示之仿冒商品共計二十件（萬寶龍公司一件、佳得公司二件、芬蒂公司四件、
    香奈兒公司六件、固喜公司七件）。
二、案經商標專用權人香奈兒公司、芬蒂公司、固喜公司、乙○○○○公司、佳得公
    司、路易威登公司訴由臺北市政府警察局中山分局移送台灣板橋地方法院檢察署
    檢察官偵查起訴及移送併辦。
    理  由
一、訊據被告甲○○就於右揭時地販賣如附表二、附表三所示仿冒香奈兒、芬蒂、固
  喜、乙○○○○、佳得、路易威登、萬寶龍等公司商標之商品之犯罪事實，迭於
    警訊、偵查、原審及本院審理時坦承不諱，並據右開被害公司指訴明確。而被告
    於八十九年十二月三日上午九時許，邀同有犯意聯絡之另案共同被告胡鴻盛，在
    臺北縣中和市○○街三八三巷四六之一號前設攤販賣仿冒商品予不特定人等情，
    並經證人即查獲本件之台北市政府警察局保安大隊第二中隊警員陳金宏於偵查中
    證述明確，核與另案共同被告胡鴻盛於警訊中供述情節相符（參九十年度偵字第
    七一六號偵查卷宗第九頁反面），此外，扣案如附表二之物，經法商路易威登馬
    爾悌耶公司培訓之鑑定人胡殿忠及瑞士鐘錶同業公會台灣聯絡處主任丙○○鑑定
    確為贗品（參同上偵查卷宗第十六頁反面、第十七頁、第二一頁），並經臺灣板
    橋地方法院檢察署檢察官於九十年一月二十九日實施勘驗結果認定係仿冒如附表
    一所示商標之商品，並有檢察官勘驗筆錄及照片八張在卷可稽（參同上偵查卷宗
    第五九頁至第六一頁），顯見被告二人確實有於上開時地設攤一起販賣仿冒如附
    表二被害人公司之商品犯行，尚無疑義。又被告承前開犯意，於九十年二月九日
    晚間五時許，在臺北市○○區○○街八十六號前設攤販賣如附表三所示之仿冒商
    品予不特定之人等情，復有扣案如附表三之物及告訴代理人丙○○所提出鑑定確
    為仿冒品之證明一紙在卷足參（參九十年度偵字第七九四二號偵查卷宗第十一頁
    ），足徵被告自白與證據相符。綜上所述，本件事證已臻明確，被告犯行，堪以
    認定，應依法論科。
二、核被告甲○○所為，係犯商標法第六十三條之販賣仿冒商標商品罪。被告與另案
    共同被告胡鴻盛就八十九年十二月三日販賣之犯行部分，互有犯意聯絡及行為分
    擔，為共同正犯。又被告先後多次犯行，時間緊接，犯罪構成要件相同，顯係基
    於概括犯意而反覆為之，應依連續犯之規定論以一罪，並加重其刑。又被告於八
    十八年八月十九日因妨害風化案件經判處有期徒刑九月確定，於八十九年九月十
    七日縮刑期滿執行完畢，有台灣高等法院檢察署刑案紀錄簡覆表可參，其於五年
    以內再犯本件有期徒刑以上之罪，為累犯，應依刑法第四十七條之規定，遞加重
    其刑。
三、原審以被告罪證明確，予以論罪科刑，固非無見。惟查，被告於九十年二月九日
    晚間五時許，在臺北市○○區○○街八十六號前設攤販賣仿冒商標商品之犯行，
    與本件犯行時間緊接，犯罪構成要件相同，顯係基於概括犯意反覆為之，為連續
    犯，應併予審理，原審未及審酌，自有未合。公訴人上訴意旨以原審未及審酌被
    告上開裁判上一罪關係之犯行，執之指摘原判決不當，為有理由，自應由本院予
    以撤銷改判。爰審酌被告之前科素行、犯罪之動機、手段、販賣仿冒商品對我國
    保護智慧財產權之形象所生危害甚鉅及犯罪後之態度等一切情狀，量處如主文第
    二項所示之刑。扣案如附表二、三所示之物，係被告所販賣之違反商標法第六十
    三條之仿冒商標商品，應依商標法第六十四條之規定，不問屬於犯人與否，宣告
    沒收之。
據上論斷，應依刑事訴訟法第三百六十九條第一項前段、第三百六十四條、第二百九
十九條第一項前段，商標法第六十三條、第六十四條，刑法第十一條前段、第二十八
條、第五十六條、第四十七條，判決如主文。
本案經檢察官劉靜婉到庭執行職務。
中      華      民      國    九十      年      八      月    二十八    日
                            台灣高等法院刑事第十五庭
                                審判長法  官  房  阿  生
                                      法  官  雷  元  結
                                      法官  鄧  振  球
右正本證明與原本無異。
不得上訴。
                                      書記官  洪  秋  帆
中      華      民      國    九十      年      八      月    三十      日
附錄：本案論罪科刑法條全文
明知為前條商品而販賣、意圖販賣而陳列、輸出或輸入者，處一年以下有期徒刑、拘
役或科或併科新臺幣五萬元以下罰金。
附表三
   ┌──┬────┬────────┬───────┐
   │編號│ 品名   │    廠  牌      │   數  量     │
   ├──┼────┼────────┼───────┤
   │ 一 │ 皮夾   │   萬寶龍       │   一只       │
   ├──┼────┼────────┼───────┤
   │ 二 │ 皮夾   │   佳得         │   二只       │
   ├──┼────┼────────┼───────┤
   │ 三 │ 皮夾   │   芬蒂         │   四只       │
   ├──┼────┼────────┼───────┤
   │ 四 │ 皮夾   │   香奈兒       │   六只       │
   ├──┼────┼────────┼───────┤
   │ 五 │ 皮夾   │   固喜         │   七只       │
   └──┴────┴────────┴───────┘


司法院資訊處製作；財團法人民間司法改革基金會備份。
